【裁判字號】    89,訴,72
【裁判日期】    890919
【裁判案由】    違反藥事法
【裁判全文】
臺灣花蓮地方法院刑事判決                            八十九年度訴字第七二號
    公  訴  人  臺灣花蓮地方法院檢察署檢察官
    被      告  甲○○
右列被告因違反藥事法案件，經檢察官提起公訴（八十八年度偵字第四三二七號），
本院判決如左：
    主  文
甲○○共同輸入禁藥，處有期徒刑陸月。緩刑年。
    事  實
一、甲○○明知含有ＰＨＥＮＴＥＲＭＩＮＥ安非他命類成分之藥丸（俗稱泰國減肥
    藥）係經主管機關明令公告禁止輸入之禁藥，竟於八十八年四月二十四日，委託
    住於泰國、年約三十餘歲、綽號「阿連」之男子，共同基於犯意之聯絡，在泰國
    以申報貨名為衣物之快捷郵包，自泰國擅自輸入含有ＰＨＥＮＴＥＲＭＩＮＥ之
    藍白膠囊藥丸共五十六顆，嗣於同年月二十七日，經財政部臺北關稅局臺北郵局
    支局會同臺灣北區郵政管理局郵件投遞中心在臺北市○○路○段八十九號查驗結
    果，發現實到貨物為未經申報之不明藥丸一批，與申報貨名不符，乃函請行政院
    衛生署藥物食品檢驗局檢驗，因而查獲上情，並將所扣得含有上開成分之禁藥予
    以沒入。
二、案經財政部臺北關稅局臺北郵局支局移送臺灣臺北地方法院檢察署呈請臺灣高等
    法院檢察署核轉臺灣花蓮地方法院檢察署檢察官偵查起訴。
    理  由
一、訊據被告甲○○坦承於右揭時、地委託「阿連」之男子自泰國輸入上開藥丸，惟
    矢口否認有何犯行，其於偵查中辯稱：伊委託泰國友人郵寄減肥藥，不知內含禁
    藥云云。於本院調查時則辯稱：伊委託「阿連」郵寄乾燥之香茅菜、橘子葉及一
    些治療感冒、頭痛之藥丸，伊不知係禁藥云云。惟查：
（一）上開藍白膠囊之藥丸經鑑定結果，含有ＰＨＥＮＴＥＲＭＩＮＥ成分，該成分
      為安非他命類藥品，業經行政院衛生署六十九年十二月八日衛署藥字第三０一
      一二四號公告為禁止使用之藥品，即屬藥事法第二十二條第一款之禁藥等情，
      有行政院衛生署藥物食品檢驗局檢驗成績書及該署八十八年六月七日衛署藥字
      第八八０三０九五九號、八十八年六月十六日衛署藥字第八八０三六一一二號
      函文在卷可稽，足證上開藥丸確屬禁藥無誤。
（二）按「輸入藥品，應申請中央衛生主管機關查驗登記，經核准發給藥品許可證後
      ，始得輸入。」，藥事法第三十九條第一項定有明文，此項法律規定業經公佈
      施行經年，被告已難諉為不知，況被告以快捷包裹方式輸入前開含有禁藥成分
      之藥丸，數量達五十六顆，如連同其他不含禁藥成分之藥丸更高達一千六百五
      十九顆（財政部臺北關稅局八十九年五月二十六日北普法字第八九一０三二二
      八號函文在卷可參），且申報貨名不實，顯然有意規避主管機關對於該藥物之
      查驗登記。參以被告於偵查中辯稱係委託友人自泰國寄送減肥藥，則其倘若不
      知上開藥丸係禁藥，可以在臺灣公開合法販售，何須捨近求遠，委請友人自泰
      國郵寄，是被告顯係因上開藥丸不得在臺灣公開合法販售，乃委託友人自泰國
      大量購入寄送來臺甚明，益證其對於上開輸入之藥物，確有禁藥之認識。
（三）此外，復有收件人為被告之臺北關稅局扣押貨物、運輸工具收據及搜索筆錄、
      發遞單（包裹申報單）等在卷可佐，本件事證已明，被告所辯無非事後飾卸之
      詞，委無可採，其犯行洵堪認定。
二、核被告所為，係犯藥事法第八十二條第一項之輸入禁藥罪。被告與綽號「阿連」
    之成年男子間有犯意聯絡及行為分擔，應依共同正犯論處。爰審酌被告並無犯罪
    紀錄，素行尚佳，其輸入之目的尚無證據可認有何販售意圖，並斟酌其犯罪動機
    、手段、犯罪後態度等一切情狀，量處如主文所示之刑。末查被告未曾受有期徒
    刑以上刑之宣告，有臺灣花蓮地方法院檢察署刑案資料查註紀錄表在卷可參，其
    經此次教訓後，當知警惕，信無再犯之虞，本院因認以暫不執行其刑為適當，爰
    併宣告緩刑三年，以啟自新。
三、末查本件被告所輸入之上開禁藥，業經財政部臺北關稅局臺北郵局支局依海關緝
    私條例第三十八條規定予以沒入處分在案，有該支局查獲違反「藥事法」案件移
    送書一份附於偵查卷宗可稽，參照司法院院字第二八三二號解釋意旨，本院自無
    庸更為沒收之諭知，附此敘明。
據上論斷，應依刑事訴訟法第二百九十九條第一項前段，藥事法第八十二條第一項，
刑法第十一條前段、第二十八條、第七十四條第一款，判決如主文。
本案經檢察官李子春到庭執行職務。
中      華      民      國    八十九    年      九      月    十九      日
                              臺灣花蓮地方法院刑事庭
                                  法    官  陳文通
右正本證明與原本無異。
如不服本判決，應於判決送達後十日內，向本院提出上訴狀。
                                  法院書記官
中      華      民      國    八十九    年      九      月    二十五    日
附錄本判決論罪之法律條文：
藥事法第八十二條第一項
製造或輸入偽藥或禁藥者，處七年以下有期徒刑，得併科新臺幣十五萬元以下罰金。


司法院資訊處製作；財團法人民間司法改革基金會備份。
